臺灣板橋地方法院刑事判決　　　　　　　　　　　　九十二年度訴字第一七六九號
　　公　訴　人　臺灣板橋地方法院檢察署檢察官
　　被　　　告　己○○
　　指定辯護人　本院公設辯護人戊○○
　　被　　　告　乙○○
　　指定辯護人　鄧湘全律師
右列被告因殺人未遂案件，經檢察官提起公訴（九十一年度偵字第一六七四一號），
本院判決如左：
    主  文
本件公訴不受理。
    理  由
一、公訴意旨略稱：被告己○○因曾至告訴人丙○○、丁○○兄弟二人所開設位於臺
    竟於民國九十一年三月十一日十九時許，夥同被告乙○○及綽號阿誠、紅猴及另
    一名不詳年籍姓名之成年男子共五人，前往上址維全汽車美容店尋仇，且渠等明
    知人體之頸部、頭部均係容易致命之部位，竟基於殺人之犯意，以預藏之尖刀、
    木棍等物砍殺告訴人丁○○頸部及告訴人丙○○之頭部，致告訴人丁○○受有左
    頸撕裂傷併頸靜脈破裂之傷害及告訴人丙○○受有臉部創傷合併左前額裂傷之傷
    害，告訴人丁○○、丙○○二人嗣經送醫急救始未死亡，因認被告己○○、乙○○共同涉有刑法第二百七十一條第二項、第一項之殺人未遂罪嫌。
二、訊據被告己○○、乙○○固坦承於右揭時地有前往上址之汽車美容店之事實，惟
    均堅決否認有何殺人未遂犯行，被告己○○辯稱：伊並不是因為洗車的糾紛要去
    找對方的麻煩，伊到那邊連洗車的糾紛都沒有講到，因為洗車行是乙○○的朋友
    ，我那天帶他們過去，是因他們要去牽車子，我順便要去問之前我洗車被刮到，
    看乙○○能否替我跟他們講，但都沒有講，乙○○的朋友就是車上的那二、三個
    人就跟洗車行的人打起來了，伊那時在旁邊也跟著打起來，伊也有受傷，伊沒有
    帶刀去，他們有拿洗車的工具打伊等，伊有在現場拿壹支他們洗車的類似噴水的
    東西，伊拿起來揮揮之後就跑了；被告乙○○辯稱：伊那天是去車行牽車，因為
    伊的朋友甲○○沒有告訴伊，就把伊的車子開走，伊跟己○○是在他一個學長家
    碰到，伊把這情形告訴他，他告訴伊之前他也有去那家車行過，伊跟他說那家車
    行是伊的朋友開的，伊正好也要去過去牽車，就順便幫他們調解，那三位朋友是
    伊和己○○土城往永和的路上碰到的，他們要陪伊過去車行牽車，順便問甲○○
    為何未經伊的同意把伊的車子牽走，伊的三位朋友先下車就跟車行的丙○○有口
    角，就打起來，對方有三、五個人，當時伊跟己○○人還未下車，伊正在跟己○○談等一下怎麼跟車行談賠償的問題，他們三、五個人就打到己○○的車邊，己○○就下車，下車後，也跟他們發生推打，伊看到，就跟己○○制止，因為那車
    行是伊的朋友開的，他們就停手了，伊根本未曾下車等語。公訴意旨認被告己○○、乙○○涉有前開罪嫌，係以右揭事實業據告訴人丙○○、丁○○指訴歷歷，
    並有驗傷診斷書二紙及受傷照片二幀附卷可稽等情為其主要論據。
三、經查，被告己○○、乙○○於警詢、偵查及本院訊問時均否認有預藏武器之情事
    ，被告己○○辯稱：是在現場有拿一支洗車的類似噴水的東西拿起來揮揮之後就
    跑了等語，被告乙○○於警詢時則稱：當時我剛好看見丁○○店內有幾支木棍和
    鐵棍，我便隨手抓了一支約九十公分長之木棍和他的哥哥丙○○及另外三人打了
    起來，後來發現有人流血，便和己○○駕車離去等語，又據告訴人丁○○於本院
    審理時證稱：因為我那時候很氣憤，以為他是拿刀砍我，後來我回到店內看到有
    水槍也是長四、五十公分，才發現他們是用水槍打我的。‧‧‧我們店內有一支
    長約一公尺的木棍，事發後要找就找不到了等語（見本院九十三年三月二日審判
    筆錄第三十八至四十頁），是被告己○○、乙○○當時縱使有分持噴水槍、木棍
    之事實，亦應是在告訴人洗車店內當場拾得之物，公訴意旨指被告二人「以預藏
    之尖刀、木棍等物」乙節，應屬誤會。本件被告己○○、乙○○固因與經營洗車
    店之告訴人兄弟有糾紛，而與另三名不詳男子一同前往該洗車店，但據告訴人丙○○於本院審理時證稱：有一個人下車就空手打我，打我頭部，我有擋，然後有
    二、三個人下車就一起打等語，及依告訴人丁○○於本院審理時證稱：一開始是
    打我哥哥（按指丙○○），我問他們什麼事情，他們全部就一起轉而打我等情，
    尚無從認被告己○○、乙○○二人於前往該洗車店之初即有意殺害告訴人兄弟。
    嗣被告己○○、乙○○雖分別拾起店內之噴水槍、木棍並有揮舞動作，並分別導
    致告訴人丁○○受有左頸撕裂傷併頸靜脈破裂之傷害及告訴人丙○○受有臉部創
    傷合併左前額裂傷之傷害，但本案並無積極證據足以證明被告己○○、乙○○當
    時分別拾起店內之噴水槍、木棍後，係故意朝向告訴人丁○○之頸部及告訴人丙○○之頭部砍殺，是有意致人於死地。事實上，告訴人丙○○、丁○○於警詢時
    均是表明欲對被告己○○、乙○○提起傷害告訴，亦即，告訴人兄弟經歷現場發
    生之過程後，並不認為被告己○○、乙○○當時有意致其兄弟二人於死地。以現
    場實際情形而言，依告訴人丁○○於本院審理時所言：（問：後來如何停手？）
    就我左頸部濕濕的，他們就走了。‧‧‧（問：從副駕駛座打開門到他們離開這
    中間有多久？）很快，約一、二十秒等情（見本院九十三年三月二日審判筆錄第
    三十二、三十五頁），足見被告己○○、乙○○見告訴人兄弟受傷後，並未繼續
    攻擊告訴人兄弟，反而隨即離去，倘被告等人果有置告訴人兄弟於死地之殺人故
    意，被告己○○、乙○○當時既已分別手持噴水槍、木棍，何以未再繼續下手行
    兇，反而匆忙離去？綜上所述，被告己○○、乙○○當時應是出於傷害之犯意而
    傷害告訴人兄弟，難以遽指其二人當時主觀上有殺人之犯意。是公訴意旨指被告
    己○○、乙○○所為係犯刑法第二百七十一條第二項、第一項之殺人未遂罪，容
    有未洽，本院綜觀上情，認被告二人所為應係成立刑法第二百七十七條第一項之
    普通傷害罪。
四、末按告訴乃論之罪，告訴人於第一審辯論終結前得撤回其告訴，又告訴經撤回者
    ，應諭知不受理之判決，刑事訴訟法第二百三十八條第一項、第三百零三條第三
    款分別定有明文。查被告己○○、乙○○所為均係觸犯刑法第二百七十七條第一
    項之傷害罪，依刑法第二百八十七條前段之規定，須告訴乃論。茲據告訴人丙○○、丁○○於本院辯論終結前具狀撤回告訴，有撤回告訴狀一份在卷可憑，依照
    首開說明，本件爰不經言詞辯論，逕為諭知不受理之判決。
據上論斷，應依刑事訴訟法第三百零三條第三款、第三百零七條，判決如主文。
中　　　華　　　民　　　國　　九十三　　年　　　六　　　月　　二十三　　日
                                  臺灣板橋地方法院刑事第十五庭
                                      審判長法  官  王  屏  夏
                                            法  官  陳  鴻  清
                                            法  官  戴  嘉  清
右正本證明與原本無異
如不服本判決應於送達後十日內向本院提出上訴狀
                                            書記官  許  千  士
中　　　華　　　民　　　國　　九十三　　年　　　六　　　月　　二十三　　日
